【裁判字號】    97,訴,670
【裁判日期】    970715
【裁判案由】    違反毒品危害防制條例
【裁判全文】
臺灣雲林地方法院刑事判決               97年度訴字第670號
公  訴  人  臺灣雲林地方法院檢察署檢察官
被      告  甲○○
                    國民
上列被告因違反毒品危害防制條例案件，經檢察官提起公訴（97
年度毒偵字第561 號），於本院準備程序進行中，被告就被訴事
實為有罪之陳述，經本院聽取當事人意見後，認宜由獨任法官進
行簡式審判程序，裁定進行簡式審判程序，判決如下：
    主  文
甲○○施用第一級毒品，累犯，處有期徒刑捌月，扣案注射針筒
貳支沒收之。
    犯罪事實及證據名稱
一、犯罪事實：
    甲○○前於民國92年間，因施用第一級毒品案件，經觀察、
    勒戒後，認無繼續施用毒品之傾向，於93年01月14日釋放，
    並由臺灣雲林地方法院檢察署檢察官於93年01月15日，以92
    年度毒偵字第992 號為不起訴處分確定。復因施用毒品、竊
    盜等案件，經本院於95年04月06日、95年04月12日、95年12
    月15日，以95年度訴字第36號、95年度易字第47號、95年度
    訴字第836 號判決判處應執行有期徒刑1 年、7 月、1 年4
    月確定，嗣經裁定減刑，於96年11月22日假釋，97年03月05
    日縮刑期滿，未經撤銷假釋，視為執行完畢。甲○○於觀察
    、勒戒執行完畢釋放後，5 年內復基於施用第一級毒品海洛
    因（以下稱海洛因）之犯意，於97年04月01日晚間07、08時
    許，在其雲林縣口湖鄉○○村○○路44號住處，將海洛因摻
    水置入注射針筒，再以注射針筒注射手臂靜脈血管之方施用
    海洛因1 次。嗣於97年04月02日上午07時30分許，在其上開
    住處，為警查獲，並扣得注射針筒2 支，經採尿送驗，結果
    呈「嗎啡陽性」反應。
二、程序部分：
    本件被告甲○○所犯為死刑、無期徒刑、最輕本刑為3 年以
    上有期徒刑以外之罪，被告於準備程序中均就被訴事實為有
    罪之陳述，經法官告知簡式審判程序之旨，並聽取公訴人、
    被告之意見後，合議庭認為適宜，依刑事訴訟法第273 條之
    1 第1 項規定，裁定進行簡式審判程序。又刑事訴訟法第15
    9 條第1 項規定：被告以外之人於審判外之言詞或書面陳述
    ，除法律有規定者外，不得作為證據。惟同條第2 項例外規
    定：法院以簡式審判程序，不適用之。故本件不適用傳聞排
    除法則有關限制證據能力之相關規定。並得依同法第310 條
    之2 之準用同法第454 條之規定製作略式判決書，僅需記載
    犯罪事實、證據名稱及應適用之法條，並得以簡略方式為之
    。
三、證據名稱：
(一)、尿液送檢真實姓名對照表、臺灣檢驗科技股份有限公司97年
    04月16日濫用藥物尿液檢驗報告。
(二)、扣案注射針筒2支。
(三)、臺灣雲林地方法院檢察署92年度毒偵字第992 號不起訴處分
    書、全國施用毒品案件紀錄表、全國刑案資料查註表。
(四)、被告葉朝楊之警詢、偵查筆錄，及於本院審理時之自白。
(五)、被告自白與上述積極證據相符，顯屬真實。本件事證明確，
    被告犯行洵堪認定，自應依法論科。
四、論罪科刑之理由：
(一)、核被告所為，係犯毒品危害防制條例第10條第1 項之施用第
    一級毒品罪。被告持有毒品海洛因之低度行為為施用毒品海
    洛因之高度行為所吸收，不另論罪。
(二)、被告前因施用毒品、竊盜等案件，經本院於95年04月06日、
    95年04月12日、95年12月15日，以95年度訴字第36號、95年
    度易字字47號、95年度訴字第836 號判決判處應執行有期徒
    刑1 年、7 月、1 年4 月確定，嗣經裁定減刑，於96年11月
    22日假釋，97年03月05日縮刑期滿，未經撤銷假釋，視為執
    行完畢，有臺灣高等法院被告前案紀錄表在卷可稽，被告於
    有期徒刑執行完畢後，5 年內再故意犯本件有期徒刑以上之
    罪，應依刑法第47條第1 項規定，論以累犯，並加重其刑。
(三)、本院審酌被告前有毒品、竊盜等犯罪前科，素行不佳，被告
    已因施用毒品而經觀察勒戒，仍無法戒斷毒癮，把持不住，
    一再沾染毒品，顯見毒癮不淺，品行亦有不端，惟其犯後已
    坦承犯行，且其施用毒品行為僅戕害自身，尚未造成其他危
    害，為國小畢業，教育程度不高，未婚，亦無子女，因母親
    中風，留在家中照顧母親之飲食起居，不宜判處過長刑度，
    致嚴重影響被告家庭生活及其他一切情狀，量處如主文所示
    之刑。
(四)、扣案注射針筒2 支，為被告所有，且係供或預備供被告犯本
    件施用海洛因所用之物，應依刑法第38條第1 項第2 款規定
    ，宣告沒收。
五、應適用之法律：
(一)、刑事訴訟法第273 條之1 第1 項、第299 條第1 項前段、第
    310 條之2 、第454 條。
(二)、毒品危害防制條例第10條第1 項，刑法第11條前段、第47條
    第1 項、第38條第1 項第2 款。
本案經檢察官江柏青到庭執行職務。
中    華    民    國    97    年    7     月    15    日
                  刑事第六庭    法  官  李秋瑩
以上正本證明與原本無異。
如不服本判決，應於判決送達後10日內向本院提出上訴狀（須附
繕本）。
                                書記官  邱明通
中    華    民    國    97    年    7     月    15    日
附錄本案論罪科刑法條全文：
毒品危害防制條例第10條
施用第一級毒品者，處6 月以上5 年以下有期徒刑。
施用第二級毒品者，處3 年以下有期徒刑。


司法院資訊處製作；財團法人民間司法改革基金會備份。
